臺灣彰化地方法院民事裁定
110年度司繼字第1082號
聲  請  人  財政部國有財產署中區分署

法定代理人  趙子賢  
代  理  人  李曉玫  
複 代理 人  李鴻良  
上列聲請人聲請酌定遺產管理人報酬事件，本院裁定如下：
    主  文
聲請人擔任被繼承人謝招明遺產管理人確定墊付之遺產管理費用
為新台幣貳仟貳佰元。
程序費用新臺幣壹仟元由被繼承人謝招明之遺產負擔。
    理  由
一、聲請意旨略以：聲請人前經本院102年度司繼字第706號裁定
    選任為被繼承人謝招明（身分證統一編號：Z000000000號）
    之遺產管理人。被繼承人所遺不動產前已進行強制執行程序
    ，聲請人向本院聲請酌定遺產管理人報酬，經本院103年度
    司繼字第560號酌定報酬為新臺幣（下同）56,772元，業已
    確定。被繼承人之不動產經本院109年度司執字第51594號強
    制執行事件拍定，惟聲請人尚未聲請管理被繼承人遺產已墊
    付相關費用之裁定，為此聲請裁定管理遺產代墊之相關費用
    4,200元等語。
二、按遺產管理人得請求報酬，其數額由法院按其與被繼承人之
    關係、管理事務之繁簡及其他情形，就遺產酌定之，必要時
    ，得命聲請人先為墊付，民法第1183條定有明文。次按聲請
    法院處理關於酌定遺產管理人報酬事件所定應經親屬會議處
    理之事件，專屬被繼承人住所地法院管轄；法院就前條第5
    項所定事件所為裁定時，得調查遺產管理人所為遺產管理事
    務之繁簡及被繼承人之財產收益狀況，家事事件法第181條
    第5項、第182條亦有明定。
三、經查，聲請人前經本院102年度司繼字第706號裁定選任為被
    繼承人謝招明之遺產管理人，聲請人前已聲請酌定遺產管理
    人報酬，經本院103年度司繼字第560號裁定報酬為56,772元
    ，惟聲請人並未聲請裁定管理遺產之代墊費用，經本院職權
    調閱上開卷宗，經核無訛，是聲請人聲請裁定管理遺產之代
    墊費用，應予准許。聲請人主張就任遺產管理人後，已支出
    公示催告聲請費1,000元、登報費1,100元、酌定遺產管理人
    報酬聲請費1,000元、臺灣銀行辦理公務機關查詢債(義)務
    人存款或解繳扣押款作業費用100元、本次聲請費用1,000元
    ，合計支出4,200元，業據提出本院自行收納款項收據2份、
    報費收據、繳款通知（以上皆影本）等件為證，堪信屬實。
    就聲請人已代墊之公示催告程序費用1,000元，因本院於103
    年度司家催字第19號裁定已載明程序費用1,000元由被繼承
    人之遺產負擔，另本件聲請費用1,000元亦於本件主文中載
    明由被繼承人謝招明之遺產負擔，聲請人可逕持相關裁定聲
    明參與分配，毋庸於本件重複納入計算，故扣除後聲請人代
    墊之遺產管理費用應為2,200元，依上開規定，裁定如主文
    所示。
四、依家事事件法第181條第11項，裁定如主文。
五、如對本裁定抗告，須於裁定送達後10日之不變期間內，向本
    院提出抗告狀，並繳納抗告費新臺幣1,000元。
中　　華　　民　　國　 　110 　年　　8 　　月　　9　　日
                  家事法庭     司法事務官　曾怡華